【裁判字號】    88,訴,1199
【裁判日期】    891207
【裁判案由】    毒品危害防制條例
【裁判全文】
臺灣臺南地方法院刑事判決                        八十八年度訴字第一一九九號
    公  訴  人  臺灣台南地方法院檢察署檢察官
    被      告  丙○○
    選任辯護人  張榮作
右列被告因毒品危害防制條例案件，經檢察官提起公訴 (八十八年度營偵字第五六六
號)，本院判決如左：
    主  文
丙○○無罪。
    理  由
一、公訴意旨略以：被告丙○○基於概括之犯意，以0000000000號行動電
    話為連絡工具，於民國八十七年間七月間，在台南縣東山鄉碧軒寺前，以新台幣
    （下同）三千元之對價，販賣第一級毒品海洛因予證人丁○○三至四次，因認被
    告涉有毒品危害防制條第四條第一項之罪。
二、按犯罪事實，應依證據認定之，無證據不得推定其犯罪事實，又不能證明被告犯
    罪者，應諭知無罪之判決，刑事訴訟法第一百五十四條、第三百零一條第一項分
    別定有明文。
三、公訴意旨認被告涉有連續販賣第一級毒品海洛因予證人丁○○，係以證人丁○○
    於警訊中證稱伊曾以0000000000號行動電話與被告連絡，並於前開時
    地向被告購買毒品海洛因三至四次。而前開行動電話係被告之兄乙○○所有，證
    人丁○○復稱與乙○○不相識，堪信被告係以此電話與證人丁○○連絡販毒等情
    為據。訊據被告堅詞否認涉有販賣第一級毒品海洛因，辯稱：伊不識證人丁○○
    ，亦未出售海洛因予證人丁○○等語。經查：(1)證人丁○○於警訊時供稱在八十
    七年七月間以000000000號行動電話向綽號「哲仔」之人以三千元之對
    價購買海洛因三、四次，地點均在台南縣東山鄉碧軒寺前等語，並以口卡片指認
    丙○○即是出售海洛因之人（參見八十七年十二月一日警訊筆錄）；於偵查中證
    稱（是否向丙○○購買安非他命？）「人記不起來，買多少也忘了。」（參見偵
    卷六十九頁背面）；復於本院調查時證稱：我是以0000000000號電話
    找被告。」、「我都是在廟前或郵局前向他購買，前後共有五次向他買，向他買
    了一次四千元、一次五千元、其餘三次均為三千元」、「我曾帶阿民及阿民的朋
    友去買，那次買了四千元。」等語（參見本院八十八年十一月二十五日訊問筆錄
    ），綜觀證人丁○○前後證述，就以前開電話連絡被告一節，前後供述固屬同一
    ，然就購買地點、購買次數及購買對價均有出入，其證詞是否與事實相符，已非
    無疑。另參以本案原係證人林建民於八十七年七月二十一日為警查獲施用毒品後
    ，供出證人丁○○出售毒品予林建民，警方復於八十七年十二月間尋獲證人丁○○，查詢丁○○於八十七年七月二十一日攜同林建民等人至碧軒寺購毒等情，證
    人丁○○於警訊中主要亦係就該日購毒情節為陳述，是以證人丁○○就該日購毒
    細節之陳述亦應較為確切，然觀證人丁○○於警訊及本院調查二次指證被告販毒
    時，就八十七年七月二十一日向被告購毒之金額已有出入，而證人丁○○於偵查
    中與被告對質之際，甚有無法確認被告是否為販毒予伊之人等情，是以證人丁○○之證詞是否與事實相符，即非無疑。復參以本件本係證人林建民於另案指稱證
    人丁○○涉嫌出售海洛因，並經警查獲證人丁○○，丁○○辯稱係與林建民合資
    購毒後，始供稱係被告出售海洛因予伊等語，依此，證人丁○○之證詞雖對被告
    不利，然依其亦處於可能為依販售毒品之罪名追訴之地位，其可因供出毒品來源
    而依毒品危害防制條例第十七條之規定得減輕其刑，是以證人丁○○與被告具有
    一定法律上之利害關係，自難僅以證人丁○○之單一指證即為對被告不利認定。
    (2)證人丁○○指證之0000000000號行動電話，於八十五年六月二十一
    日至八十七年九月二十四日止係被告之兄乙○○所有，而證人丁○○亦稱與乙○○並不相識等語，參以被告於偵查中亦供稱乙○○並未施用毒品等語，是以證人
    指證曾以此電話與被告連絡等情，應可採信，被告否認認識證人云云，尚不足採
    。惟縱認被告曾與證人丁○○以此電話連絡，而其等連絡之內容是否即係證人丁○○所稱之連絡販毒情節，亦無他證足佐，是以自難以被告故以不識證人丁○○
    等不實言語為辯，即認被告畏罪情虛而逆推證人丁○○指證之雙方以前開電話連
    絡販毒情節等語與事實相符。(3)證人林建民於偵查中證稱：「丁○○叫計程車載
    我和林中立到東山鄉一間廟，丁○○叫我們在車上等，他自己下車，等將近二十
    分鐘一起坐車回新營，他把海洛因交給我。」（丁○○向何人拿海洛因？）「不
    知道。」（參見偵卷第三十一頁）；證人林中立於偵查中證稱：（在碧軒寺有無
    看到丙○○？）「沒有。」（參見偵卷第六十一頁），依此，陪同證人丁○○當
    日至碧軒寺購毒林建民及林中立二人亦僅能證明丁○○確有交付毒品予彼等一節
    ，亦無法以前開二證人之證詞認定當日被告確有出售第一級毒品海洛因予證人丁○○等情。(3)證人甲○○即台南縣警察局白河分局警員於本院審理時到庭結證證
    稱：於八十七年底、八十八年初時，曾至被告家中執行搜索，惟並未查獲相關毒
    品等物等語（參見本院八十九年十一月二十三日審判筆錄），依此，被告辯稱：
    警方於八十七年十二月一日為證人丁○○製作筆錄後，亦曾至被告住處執行搜索
    ，亦未查獲相關販售毒品物證等語，與事實相符，尚堪採信。綜上所述，證人丁○○之證述前後不一，且其與被告具有法律上相對之利害關係，且復無其他積極
    證據足佐證人丁○○之證言屬實，自難僅以其證言為對被告不利認定之唯一證據
    ，此外復查無其他積極證據足認被告確有公訴人所指販賣第一級毒品海洛因之犯
    行，揆諸前揭法條，自應為被告無罪判決之諭知。
據上論斷，應依刑事訴訟法第三百零一條，判決如主文。
本案經檢察官李啟明到庭執行職務
中      華      民      國    八十九    年     十二     月      七      日
                                  臺灣臺南地方法院刑事第四庭
                                          法  官    卓  穎  毓
右正本證明與原本無異。
如不服本判決，應於判決送達後十日內，向本院提出上訴狀。
                                          書記官    黃  子  起
中      華      民      國    八十九    年     十二     月      八      日


司法院資訊處製作；財團法人民間司法改革基金會備份。
